# 区分主营业务成本与管理费用

提问人：arvin_lirui 时间：2018-04-02 13:30:08
您好，陈老师，公司有 10 个项目，行政部为其中一个项目发生的客户招待费可否记入 主营业务成本-业务招待费？

回答人：chenyiwei
不可以。虽然有明确对应的客户项目，但业务招待费本身并不是履行合同的必要支出，与确认合同收入也没有直接对应关系。所以应计入管理费用而不是主营业务成本。

提问人：跨度防护 时间：2018-04-03 17:16:50
陈版，生产部门发生的招待费应计入生产成本还是管理费用？

回答人：chenyiwei
管理费用。

提问人：跨度防护 时间：2018-04-04 17:32:58
是不是销售部门、生产部门发生的招待费均计入管理费用？但是确实是不同部门发生的费用，为什么计入管理费用呢？

回答人：chenyiwei
费用按功能划分和按部门划分的结果，大部分情况下是一致的，但也有不一致情况。如不一致的，应以费用的功能而不是其所在部门为准。